臺灣高等法院臺中分院刑事判決　　　　96年度上易字第1615號
上　訴　人
即　被　告　乙○○
上列上訴人即被告因竊盜等案件，不服臺灣臺中地方法院96年度
易字第3286號中華民國96年7月31日第一審判決（起訴案號：臺
灣臺中地方法院檢察署96年度偵字第11447號），提起上訴，本
院判決如下：
    主  文
上訴駁回。
    事  實
一、乙○○前因竊盜等案件，經臺灣臺中地方法院於民國93年10
    月22日以93年度易字第1883號判處有期徒刑六月、二月，應
    執行有期徒刑七月確定；又因施用毒品案件，經臺灣臺中地
    方法院於94年2月21日以93年度訴字第1977號判處有期徒刑
    一年確定；前開有期徒刑部分，經臺灣臺中地方法院以94年
    度聲字第1504號裁定合併定其應執行有期徒刑一年七月確定
    ；於93年11月26日入監執行，於95年1月27日因縮短刑期假
    釋出監，95年3月15日假釋期滿未經撤銷，以有期徒刑執行
    完畢論。
二、乙○○仍不知悔改，因缺錢花用，竟與不詳姓名、年籍綽號
    「阿仁」之成年男子共同基於竊盜及毀損之犯意聯絡，意圖
    為自己不法之所有，於96年4月3日上午5時42分許，由該綽
    號「阿仁」之成年男子駕駛不詳車牌號碼之藍色自小貨車，
    搭載乙○○，前往臺中縣東勢鎮○○里○里段30號甲○○之
    工寮，先由乙○○隨手撿拾地上之木棍持以敲破毀損甲○○
    所有之紅外線照明燈一具（價值約新臺幣〈下同〉5000元）
    ，致令不堪使用，以防遭人察覺，再由乙○○徒手開啟電動
    門，讓該綽號「阿仁」之成年男子將前開自小貨車駛入工寮
    內，乙○○即與該綽號「阿仁」之成年男子，共同以徒手搬
    運甲○○所有之Ｃ型鋼架約200支（每支約170元，合計價值
    約34000元）至前開自小貨車後車斗，行竊得手後，隨即駕
    車離去，足以生損害於甲○○。嗣經甲○○調閱現場監視器
    畫面而報警處理，因而循線查獲。
三、案經甲○○訴由臺中縣警察局東勢分局報請臺灣臺中地方法
    院檢察署檢察官偵查起訴。
    理  由
一、訊據被告乙○○，固坦承有於上揭時地，與該姓名、年籍不
    詳綽號「阿仁」之成年男子共同毀損告訴人甲○○所有之紅
    外線照明燈一具及進入告訴人甲○○工寮內，運走甲○○所
    有之Ｃ型鋼架得手等之事實；惟否認有竊盜之犯行，辯稱：
    伊跟著別人去，伊不知要去行竊，該綽號「阿仁」男子騙伊
    說那是他家裡的東西，他怕他的家人知道，伊真的不知道要
    去偷等語。然查：上揭被告與綽號「阿仁」之成年男子共同
    毀損並行竊被害人甲○○財物，足以生損害於甲○○等情，
    業經被告迭於警詢、偵查與原審審理時坦認屬實，核與被害
    人甲○○於警詢及原審審理中之指訴情節相符，並有案發現
    場照片五張、監視錄影畫面翻拍照片十二張、現場位置圖一
    份在卷可稽，被告前揭於警詢、偵查及原審之自白供述與現
    有事證相符，應堪置信。參諸被告本件與綽號「阿仁」男子
    進入被害人甲○○工寮運走鋼架之時間為凌晨5時餘，全程
    又先毀損現場之紅外線照明燈，再駕小貨車進入搬運，且被
    告全程均戴手套為之；甚者，對綽號「阿仁」男子之真實姓
    名、年籍與住居所皆不知情等情，被告辯稱：綽號「阿仁」
    之男子指係搬自家物品因怕家人知情，方以本案之方式為之
    云云，顯係事後飾卸之詞，不足採信，本件事證明確，被告
    犯行，洵堪認定。
二、核被告所為，係犯刑法第三百二十條第一項之竊盜罪、第三
    百五十四條之毀損他人物品罪。被告與該姓名、年籍不詳綽
    號「阿仁」之成年男子就前開竊盜、毀損犯行間，有共同實
    行犯罪之犯意聯絡及行為分擔，為共同正犯。被告所犯竊盜
    、毀損罪，其犯意各別，行為互殊，應予分論併罰。被告曾
    因竊盜等案件，經臺灣臺中地方法院於93年10月22日以93年
    度易字第1883號判處有期徒刑六月、二月，應執行有期徒刑
    七月確定；又因施用毒品案件，經臺灣臺中地方法院於94年
    2 月21日以93年度訴字第1977號判處有期徒刑一年確定；前
    開有期徒刑部分，經臺灣臺中地方法院以94年度聲字第1504
    號裁定合併定其應執行有期徒刑一年七月確定；於93年11月
    26 日入監執行，於95年1月27日因縮短刑期假釋出監，95年
    3月15日假釋期滿未經撤銷，以有期徒刑執行完畢論等情，
    此有臺灣高等法院被告前案紀錄表一份在卷足憑，被告前受
    有期徒刑之執行完畢後，五年以內故意再犯本件有期徒刑以
    上之二罪，均為累犯，應依刑法第四十七條第一項之規定，
    分別加重其刑。原審經審理結果，以本案事證明確，並審酌
    被告不思循正途獲取生活所需，卻以行竊他人財物變賣換現
    之方式，而滿足個人需求，且為達行竊目的，更毀損被害人
    甲○○所有之照明燈具，造成被害人甲○○之財產損害及生
    活不便，考量被告犯罪後業經坦承全部犯行，犯後態度良好
    ，且被告所得利益僅分得2000元，以及被害人所受損害合計
    約39000元等一切情狀，分別量處如原審判決主文所示之刑
    ，並合併定其應執行之刑。又以本案被告之犯罪時間，係在
    96 年4月24日以前，依中華民國九十六年罪犯減刑條例第二
    條第一項第三款、第七條之規定，減輕其宣告刑之二分之一
    ，故原宣告有期徒刑三月、七月，應各減為有期徒刑一月又
    十五日、三月又十五日，並合併定其應執行之刑，及依該減
    刑條例第九條之規定，併予諭知易科罰金之折算標準。經核
    其認事用法，並無違誤，量刑亦屬妥適，被告提起上訴空言
    否認竊盜犯行，並未提出有利之證據及辯解，其上訴並無理
    由，應予駁回。
三、被告經合法傳喚，無正當理由而未到庭，爰不待其陳述逕行
    判決。
據上論斷，應依刑事訴訟法第371條、第368條，判決如主文。
本案經檢察官丙○○到庭執行職務。
中　　華　　民　　國　　 96　　年　　11 　月　　13　　日
            刑事第一庭　審判長法　官　陳  紀  綱
                         　   法　官  姚  勳  昌
                              法  官  張  智  雄
上列正本證明與原本無異。
不得上訴。
                              書記官  謝  雅  惠
中　　華　　民　　國　　96　　年　　11　　月　　14　　日
附錄論罪科刑法條：
中華民國刑法第320條：
意圖為自己或第三人不法之所有，而竊取他人之動產者，為竊盜
罪，處五年以下有期徒刑、拘役或五百元以下罰金。
意圖為自己或第三人不法之利益，而竊佔他人之不動產者，依前
項之規定處斷。
前二項之未遂犯罰之。
中華民國刑法第354條：
毀棄、損壞前二條以外之他人之物或致令不堪用，足以生損害於
公眾或他人者，處二年以下有期徒刑、拘役或五百元以下罰金。
